【裁判字號】    99,交聲,3292
【裁判日期】    991230
【裁判案由】    聲明異議
【裁判全文】
臺灣高雄地方法院交通事件裁定        99年度交聲字第3292號
原處分機關  高雄市政府交通局
異  議  人  陳桂英
上列異議人即受處分人因違反道路交通管理處罰條例案件，對於
高雄市政府交通局民國99年12月2 日所為之高市交裁字第裁32-H
E0000000號裁決聲明異議，本院裁定如下：
    主  文
異議駁回。
    理  由
一、原處分意旨略以：異議人即受處分人陳桂英（下稱異議人）
    駕駛車牌號碼為YM-9822 號自用一般小客車（下稱系爭汽車
    ），於民國99年10月16日下午2 時18分許，行經有燈光號誌
    管制之臺中市○○區○○路與中興路交岔路口（下稱系爭路
    口）時，竟闖紅燈跨越中龍路口所繪設之停止線左轉至中興
    路，為警當場攔查，認異議人有行經有燈光號誌管制之交岔
    路口闖紅燈之違規行為，對異議人逕行舉發。原處分機關認
    警方採證無誤，遂於99年12月2 日依道路交通管理處罰條例
    第53條第1 項規定裁處異議人罰鍰新臺幣（下同）2,700 元
    ，並記違規點數3 點（原處分漏未援引同條例第63條第1 項
    第3 款）。
二、異議意旨略以：當時異議人所見為直行及准許左轉之綠燈號
    誌，並無闖紅燈。又警方也未提出採證照片證明其有違規，
    爰聲明異議請求撤銷原處分。
三、按汽車駕駛人，行經有燈光號誌管制之交岔路口闖紅燈者，
    處1,800 元以上5,400 元以下罰鍰，並記違規點數3 點，道
    路交通管理處罰條例第53條第1 項、第63條第1 項第3 款分
    別定有明文。
四、經查：
 1、異議人於99年10月16日下午2 時18分許，駕駛系爭汽車，在
    系爭路口，有行經有燈光號誌管制之交岔路口闖紅燈之事實
    ，業據證人即本件開單舉發之員警王嘉賢於本院調查時證述
    ：「本件違規是我舉發的。當天下午2 時到4 時我與小隊長
    執行巡邏勤務，我們原開在臺中市○○區○○路東往西方向
    慢車道上，於到達系爭路口之前，看到我們的行向即中龍路
    東往西方向是紅燈。我們在那邊等紅燈的時候，見到異議人
    駕駛的系爭汽車，由中龍路西往東第一快車道違規左轉中興
    路，因為當時我們的行向即中龍路東往西方向還是紅燈，也
    有車輛擋住，所以是等到中龍路變換成綠燈時，我們才去攔
    停異議人的車輛，而當時異議人在中興路上等紅燈。中龍路
    東西向號誌是同步的，第1 次的變化是綠燈供東西向車輛直
    行（詳如證人庭呈照片編號1 ），第2 次的變化是東西向全
    部紅燈，第3 次變化是東西向都亮起紅燈，但允許左轉（就
    如庭呈照片編號3 、6 所示）。不可能中龍路上東往西方向
    號誌是全紅燈，西往東方向卻是紅燈允許左轉的號誌。系爭
    路口的紅燈變化順序為：中龍路東西向綠燈放行，中龍路東
    西向全紅燈，路口淨空約4 到5 秒，中龍路東西向允許左轉
    號誌，再來是中龍路東西向全紅燈，緊接著放中興路北向南
    左右轉中龍路，再放行中沙路單獨綠燈可以通行，此時中興
    路、中龍路全部皆紅燈，禁止通行。異議人闖越的紅燈是在
    中沙路放行的時間，當時中龍路、中興路全部都是紅燈，異
    議人闖越中龍路之紅燈左轉。在中沙路放行的時間，中龍路
    也不可能有允許放行左轉的號誌。中龍路上沒有直行綠燈與
    左轉燈號同時並存的情形，中沙路上才會有。我確實全程看
    到異議人違規，且巡邏車上行車紀錄影像系統也有錄影。當
    時在路上我沒有看到與異議人同款式、同顏色的自小客車經
    過，因為只有異議人的車子違規而已。我從事交通舉發違規
    勤務十多年了。與異議人沒有恩怨、糾紛。」等語明確（見
    本院卷第15-18 頁），並有臺中市警察局舉發違反道路交通
    管理事件通知單（下稱違規通知單）、系爭路口號誌時相變
    化照片及證人繪製之系爭路口現場圖（詳如附件）在卷可稽
    （見本院卷第9 、22-25 頁）。而審諸證人身為警方人員，
    有多年之執勤經驗，且當日係目睹異議人全部違規經過，衡
    情應無誤判之情形。再依卷內所存證據資料，並無任何事證
    足以證明其證言係屬虛偽，亦無證據證明其有捏造事實、違
    法取締之情事，復衡諸證人與異議人並不認識，彼此間亦無
    恩怨嫌隙，且證人到庭作證須經具結擔保其證言之信憑性，
    否則將受有偽證罪追訴之危險，當不至任意構陷異議人有此
    違規。此外，觀證人庭呈系爭路口號誌時相變化照片，編號
    1-3 為中龍路西往東方向號誌時相變化，編號4-6 則為東往
    西方向之號誌時相變化，核與證人上述均一致。再者，經本
    院勘驗證人所呈當時巡邏車上行車紀錄影像光碟內容，結果
    略以：「一、行車紀錄器所示時間14時19分53秒，警車緩慢
    接近中龍路與中興路口，前方有1 輛Z7─3407號藍色自小貨
    車。14時19分57秒，此時可見中龍路東往西方向號誌為全紅
    燈，中興路上有車輛由北往南行駛。14時20分15秒，中沙路
    上有車輛從東北往西南方向行駛。14時20分20秒、21秒見1
    輛白色自小客車由中龍路第一快車道左轉至中興路，但中龍
    路東西方向其他車輛皆停下。二、14時21分00秒，警方右轉
    至中興路上，前方只有1 輛白色自小客車，車牌號碼為YM─
    9822號。三、其餘如警方提供之翻拍照片所示（見本院卷第
    7-8 頁）。」（見本院卷第7-8 、19頁），也可見證人所述
    顯然有據，故證人上揭證詞應可採信，異議人前揭辯詞，均
    與事實不符，難以為採。況且，異議人於本院調查時亦自承
    上開行車紀錄影像內，本院勘驗所見之白色自小客車確為系
    爭汽車無誤（見本院卷第20頁），益徵異議人確有上開闖越
    紅燈行為。
 2、雖異議人另於調查時辯稱：按照警方行車紀錄器上時間，伊
    闖越紅燈的時間約為下午2 時20分20秒，而違規通知單上面
    記載伊違規時間為下午2 時18分，顯有問題云云。但查，依
    本院前開勘驗結果及警方提供之行車紀錄影像翻拍照片所示
    ，固然系爭汽車闖紅燈之時，行車紀錄影像畫面為下午2 時
    20分20秒，而本件違規通知單係填載異議人違規時間為下午
    2 時18分（見本院卷第7-9 、19頁），然證人已提出「行車
    紀錄器因為吃汽車電瓶的電，每次熄火斷電會有時間誤差之
    解釋，而會在違規通知單上填18分是當天其看手錶的時間，
    因為所有的警員每個月都要將身上使用的計時工具（包含手
    錶、手機等）跟中央報時台校對時間，故以手錶所示時間為
    準」之解釋，經核並無不合常理之處。況縱證人填載異議人
    之違規時間容有誤差，但既有證人上開證述及行車紀錄影像
    為證，仍難以此即認異議人無闖紅燈之違規行為，是異議人
    就此所辯，猶屬無稽。
 3、至異議人請求本院再調取中龍路的號誌變化順序云云，審酌
    證人已證述中龍路之交通號誌時相變化甚明，並有前開照片
    及行車紀錄影像為憑，應認異議人此部分之聲請已無必要，
    附此敘明。
五、綜上，異議人於前揭時、地，有駕駛汽車行經有燈光號誌管
    制之交岔路口闖紅燈之交通違規行為甚明。原處分機關因而
    依道路交通管理處罰條例第53條第1 項、第63條第1 項第3
    款及違反道路交通管理事件統一裁罰基準及處理細則所訂之
    違反道路交通管理事件統一裁罰基準表之規定，裁處異議人
    罰鍰2,700 元，並記違規點數3 點，經核尚無違誤，本件異
    議為無理由，應予駁回。
據上論斷，應依道路交通事件處理辦法第18條，裁定如主文。
中    華    民    國    99    年    12    月    30    日
                  交通法庭法  官  余銘軒
以上正本證明與原本無異。
如不服本裁定，應於收受送達後5 日內向本院提出抗告狀。
中    華    民    國    99    年    12    月    31    日
                          書記官  吳書逸

司法院資訊處製作；財團法人民間司法改革基金會備份。
